臺灣高等法院刑事判決　　　　　　　　 94年度上易字第574號
上　訴　人
即　被　告　甲○○
選任辯護人　江松鶴 律師
上列上訴人因竊盜案件，不服臺灣桃園地方法院93年度易字第10
55號，中華民國94年1月27日第一審判決（起訴案號：臺灣桃園
地方法院檢察署93年度偵字第13724號），提起上訴，本院判決
如下：
    主  文
上訴駁回。
    事  實
一、甲○○有違反麻醉藥品管理條例案件前科，又因違反麻醉藥
    品管理條例案件，經原審判處有期徒刑一年；及因竊盜、違
    反麻醉藥品管理條例案件，分經法院判處有期徒刑十一月、
    一年一月；上開三罪接續執行，於八十六年四月十一日入監
    執行，於八十七年十一月十一日縮短刑期假釋出監；又因偽
    造文書案件，經原審判處有期徒刑四月確定；並與前開假釋
    經撤銷後應執行之殘刑接續執行，於八十九年九月二十二日
    入監執行，九十一年三月三十一日執行完畢。詎仍不知悔改
    ，復於九十三年八月二十五日十七時許，與許明宗（另經檢
    察官以案經確定判決效力所及為不起訴處分）共同意圖為自
    己不法所有之犯意聯絡，由許明宗駕駛八六一0-HE自小貨車
    ，甲○○攜帶其所有客觀上對人之生命、身體安全具危險性
    之乙炔燒焊器，行經桃園縣新屋鄉下埔村四鄰三號中央通訊
    社北湖電臺前，見該處無人看守，由甲○○持前開乙炔燒焊
    器切割該電臺大門之不鏽鋼鐵捲門左下角處，許明宗負責把
    風及搬運，竊取該鐵捲門條三片（重約三十公斤），得手後
    搬置於前開小貨車上，欲出售獲利。嗣為警當場查獲，並扣
    得乙炔噴嘴一支。
二、案經由桃園縣政府警察局楊梅分局報請臺灣桃園地方法院檢
    察署檢察官偵查起訴。
    理  由
一、上訴人即被告甲○○經傳喚未據到庭。惟查，右開犯罪事實
    ，業據被告於警詢及偵查、原審審理時，供認不諱，所供核
    與共犯許明宗於警詢及證人羅順振證述之情節相符，並有乙
    炔噴嘴一支扣案，及贓物認領收據一紙、照片十幀附卷可稽
    。其於原審準備程序雖一度辯稱：「鐵捲門之前已經有被破
    壞了，我們過去時只有用手和鉗子折了三片下來」云云。然
    查，本件為警查獲時並未扣得鉗子相類之工具，又原審經勘
    驗警詢錄音帶，關於警詢「現場所使用之竊取工具為何？如
    何使用？你和許明宗兩人如何分工？」一節，被告明確供稱
    ：「我是用乙炔切割，許明宗在旁邊把風、幫忙。」等語，
    有原審勘驗筆錄可憑，足認被告所辯係卸責之詞，並不足採
    信。辯護人請求鑑定被告行竊之鐵捲門條三片價值若干，核
    無必要。事證明確，被告犯行，洵堪認定。
二、按刑法第三百二十一條第一項第三款規定之攜帶兇器竊盜罪
    ，係以行為人攜帶兇器竊盜為其加重條件，此所謂兇器，其
    種類並無限制，凡客觀上足對人之生命、身體安全構成威脅
    ，具有危險性之兇器均屬之，且祇須行竊時攜帶此種具有危
    險性之兇器為已足，並不以攜帶之初有行兇之意圖為必要。
    查乙炔燒焊器得加熱燒裂金屬，若用於人體身上，顯足生身
    體、生命之危害，而足為兇器使用無疑。核被告所為，係犯
    刑法第三百二十一條第一項第三款之攜帶兇器竊盜罪。被告
    與許明宗就上開犯行，互有犯意之聯絡及行為之分擔，皆為
    共同正犯。被告有如事實欄所示之前案紀錄，經判處有期徒
    刑，甫於九十一年三月三十一日執行完畢，有本院被告全國
    前案紀錄表可按，其於五年內再犯本案有期徒刑以上之罪，
    為累犯，應依法加重其刑。
三、原審適用上開規定，並審酌被告犯罪動機、目的、手段、攜
    帶兇器行竊危害社會治安、犯罪所得財物價值、素行情形及
    犯後尚能坦承犯行等一切情狀，量處有期徒刑八月，及說明
    ：扣案之乙炔噴嘴一支，係被告所有供犯罪所用之物，已據
    其供明，依刑法第三十八條第一項第二款規定，宣告沒收。
    經核認事用法，均無不合，量刑亦稱允當。上訴意旨以被告
    行竊之物已由被害人領回，應無損失，求為輕判，為無理由
    ，應予駁回。
四、被告經合法傳喚，無正當理由不到庭，不待其陳述，逕行判
    決。
據上論斷，應依刑事訴訟法第三百六十八條、第三百七十一條，
判決如主文。
本案經檢察官鄭龍照到庭執行職務。
中　　華　　民　　國　　94　　年　　4 　　月　　29　　日
　　　　　　　　　刑事第二十一庭審判長法　官  溫耀源
　　　　　　　　　　　　　　　　　    法　官  邱同印
　　　　　　　 　 　　　　　　　　　　法　官  吳  燦
以上正本證明與原本無異。
不得上訴。
          　　　　　　　　　　　　　　書記官  陳靜姿
中　　華　　民　　國　　94　　年　　4 　　月　　29　　日
附錄：本案論罪科刑法條全文
刑法第321條第1 項第3款（加重竊盜罪）
犯竊盜罪而有左列情形之一者，處六月以上、五年以下有期徒刑：
三  攜帶兇器而犯之者。
